【裁判字號】    99,台上,3123
【裁判日期】    990520
【裁判案由】    違反毒品危害防制條例
【裁判全文】
最高法院刑事判決            九十九年度台上字第三一二三號
上  訴  人  甲○○
上列上訴人因違反毒品危害防制條例案件，不服台灣高等法院中
華民國九十九年三月十九日第二審判決（九十八年度上訴字第五
０二０號，起訴案號：台灣板橋地方法院檢察署九十七年度少連
偵字第一九五號），提起上訴，本院判決如下：
    主  文
上訴駁回。
    理  由
按刑事訴訟法第三百七十七條規定：上訴於第三審法院，非以判
決違背法令為理由，不得為之。是提起第三審上訴，應以原判決
違背法令為理由，係屬法定要件。如果上訴理由書狀並未依據卷
內訴訟資料，具體指摘原判決不適用何種法則或如何適用不當，
或所指摘原判決違法情事，顯與法律規定得為第三審上訴理由之
違法情形，不相適合時，均應認其上訴為違背法律上之程式，予
以駁回。本件原審經審理結果，認為上訴人甲○○與有犯意聯絡
之莊○○（民國八十年八月八日生，行為時為未滿十八歲之少年
，名字詳卷，所涉共同販賣毒品犯行，業經第一審法院少年法庭
以九十八年度少訴字第一七號案件判處有期徒刑三年，緩刑五年
確定），共同販賣第二級毒品甲基安非他命及第三級毒品Ｋ他命
各一包（分別毛重約０．三三公克、０．八九公克）予賴韋勳，
犯行明確，因而撤銷第一審關於販賣第二級毒品部分之科刑判決
，改判依想像競合犯從一重論上訴人以成年人與少年共同販賣第
二級毒品罪，處有期徒刑八年，及為相關沒收之宣告。已詳敘其
調查、取捨證據之結果及憑以認定犯罪事實之心證理由。並就上
訴人否認犯行之供詞及其所辯各語認非可採，予以論述及指駁。
從形式上觀察，原判決尚無足以影響判決結果之違背法令情形存
在。上訴意旨略稱：(1)賴韋勳、楊麗萍、陳柄宏於偵查中之證詞
，屬傳聞證據，又未經上訴人詰問，無證據能力，原判決採為論
罪依據，顯有違法。(2)賴韋勳於偵、審中對於其購買毒品之對象
，究係上訴人，抑為陳柄宏，前後證詞游移閃爍，真實性可疑；
況賴韋勳與上訴人非親非故，不致袒護上訴人，其於第一審行證
人交互詰問時，已否認上訴人為販賣毒品予伊之人，原判決不予
採取，並未具體說明不採之理由，復未依上訴人之聲請傳喚賴韋
勳到庭再作查證，有背證據法則，及有理由不備、調查職責未盡
之違法等語。惟查：原判決認定上訴人有本件販賣毒品之犯行，
經依憑：賴韋勳、莊○○之指證（賴韋勳於警詢、偵查中及第一
審少年法庭，與莊○○於第一審均證述賴韋勳係向上訴人購買毒
品無訛）及陳柄宏於第一審之證詞（否認曾與賴韋勳通話洽售毒
品），並參酌扣案毒品、上訴人所有供購買毒品所用之行動電話
、販賣毒品所得現金新台幣（下同）一千四百元，及卷附交通部
民用航空局航空醫務中心九十七年八月二十六日航藥鑑字第0974
368 號毒品鑑定書等證據資料，說明論證綦詳。復敘明：(1)上訴
人否認販賣毒品犯行，其於警詢及偵、審中，對於賴韋勳究竟是
要還錢給上訴人、抑是向陳柄宏購買毒品，其有無將毒品拿給莊
○○交予陳柄宏，莊○○拿回一千四百元後，是交給上訴人或是
自己將現金放在椅子上，抑或是交給陳柄宏後，陳柄宏將現金放
在桌上，及上訴人身上現金之來源等種種情節，前後供述差異甚
大，且與賴韋勳、莊○○、陳柄宏上述證詞內容迥異，自難採信
。(2)賴韋勳於第一審交互詰問時翻異前詞，改稱：其打電話給上
訴人係為還錢及上訴人將電話交給陳柄宏，由其二人自行接洽毒
品交易云云；但觀其作證之言詞閃爍、矛盾，又無法自圓其說，
顯係事後附和、迴護上訴人之詞，不足採信。但賴韋勳於第一審
之證詞，與其於警詢時、偵查中之證述不符部分，應以先前之警
詢陳述具有較為可信之情況，並為證明上訴人犯罪事實所必要，
其偵查中之證詞亦無顯不可信之情況，依刑事訴訟法第一百五十
九條之一第二項、第一百五十九條之二規定，均得為證據。是應
以賴韋勳於警詢、偵查及第一審少年法庭時之證詞，為可採取各
等情。其推理論斷衡諸經驗及論理等證據法則皆無違背，即不容
指為違法。而賴韋勳就其是否向上訴人購買毒品，業於第一審到
庭作證陳述明確，予上訴人及其選任辯護人詰問之機會，別無訊
問之必要，原判決認無需再行傳喚調查，依刑事訴訟法第一百九
十六條之規定，並無不合。又原判決並未採用陳柄宏、楊麗萍於
偵查中之證詞為論斷依據，上訴意旨關於該部分證據能力之指摘
，本院自毋庸審酌。經核上訴意旨，係置原判決所為明白論斷於
不顧，仍持已為原判決指駁之陳詞，專憑己意再事爭辯，或任意
指摘原判決違法，難認已符合首揭法定之第三審上訴要件。本件
上訴違背法律上之程式，應予駁回。
據上論結，應依刑事訴訟法第三百九十五條前段，判決如主文。
中    華    民    國  九十九  年    五    月   二十   日
                      最高法院刑事第九庭
                          審判長法官  邵  燕  玲
                                法官  李  伯  道
                                法官  孫  增  同
                                法官  李  英  勇
                                法官  施  俊  堯
本件正本證明與原本無異
                                      書  記  官
中    華    民    國  九十九  年    五    月  二十六  日
                                                      V

司法院資訊處製作；財團法人民間司法改革基金會備份。
